【裁判字號】    99,消債更,154
【裁判日期】    991021
【裁判案由】    更生事件
【裁判全文】
臺灣臺北地方法院民事裁定           99年度消債更字第154號
聲  請  人
即  債務人  甲○○
上列聲請人因消費者債務清理事件聲請更生，本院裁定如下：
    主  文
債務人甲○○自中華民國九十九年十月二十二日下午四時起開始
更生程序。
命司法事務官進行本件程序。
    理        由
一、按法院開始更生程序之裁定，應載明其年、月、日、時，並
    即時發生效力。法院裁定開始更生或清算程序後，得命司法
    事務官進行更生或清算程序，必要時得選任律師、會計師或
    其他適當之自然人或法人一人為監督人或管理人。消費者債
    務清理條例第45條第1項、第16條第1項分別定有明文。
二、聲請意旨略以：聲請人有不能清償債務情事，前依消費者債
    務清理條例第151條規定，向最大債權金融機構申請前置協
    商，同意自民國97年8月10日起按月償還新台幣（下同）19,
    100元。惟聲請人月收入僅25,000元，尚須負擔家計及高額
    利息，勉強繳納8期後，不得已於98年5月毀諾，且聲請人無
    擔保或無優先權之債務總額未逾1,200萬元，復未經法院裁
    定開始清算程序或宣告破產，爰聲請更生等語。
三、經查：聲請人所主張之上開事實，業據提出財產及收入狀況
    書、土地及建物登記謄本、97年及98年度綜合所得稅各類所
    得資料清單及財產歸屬資料清單、勞工保險被保險人投保資
    料表（明細）、債務人清冊、債權人清冊、財團法人金融聯
    合徵信中心綜合信用報告、全戶戶籍謄本、前置協商機制協
    議書、離職證明書、到職證明書、國泰世華銀行台北分行活
    期儲蓄存款存摺明細、台新銀行南新莊分行綜合活期儲蓄存
    款存摺明細、水費收據、電費通知及收據、天然氣繳費通知
    單、電信費繳費通知、網路繳費帳單、扶養證明書、聲請人
    之妻魏金會97年及98年度綜合所得稅各類所得資料清單及財
    產歸屬資料清單、聲請人之女蕭鈺霖、蕭鈺臻、蕭鈺珊之財
    產歸屬資料清單等為證。此外，本件又查無消費者債務清理
    條例第6條第3項、第8條或第46條各款所定駁回更生聲請之
    事由存在，則債務人聲請更生，應屬有據，並依首開規定命
    司法事務官進行本件更生程序，爰裁定如主文。
四、又法院裁定開始更生程序後，對於債務人不得開始或繼續訴
    訟及強制執行程序。但有擔保或有優先權之債權，不在此限
    ，消費者債務清理條例第48條第2項定有明文。本件既經裁
    定開始更生程序，則債權人除有擔保或有優先權之債權外，
    對於債務人不得開始或繼續強制執行程序，是聲請人就其聲
    請延長保全處分部分，核無必要，附此敘明。
中    華    民    國    99    年    10    月    21    日
              民事第一庭    法      官  莊訓城
上為正本係照原本作成
本件不得抗告
本裁定已於99年10月22日下午4時公告。
中    華    民    國    99    年    10    月    21    日
                            書  記  官  陳俐妙

司法院資訊處製作；財團法人民間司法改革基金會備份。
